【裁判字號】    90,上,203
【裁判日期】    900925
【裁判案由】    返還不當得利等
【裁判全文】
臺灣高等法院民事判決  九十年度上字第二○三號
      上  訴  人  保證責任基隆市第二信用合作社
      法定代理人  謝國棟
      被上訴人    甲○○
右當事人間返還不當得利等事件，上訴人對於中華民國八十九年十一月二日臺灣基隆
地方法院八十九年度訴字第三號第一審判決提起上訴，本院判決如左：
    主    文
原判決關於駁回上訴人後開第二項之訴部分，及該部分假執行之聲請，並訴訟費用之
裁判廢棄。
被上訴人應給付上訴人新臺幣佰伍拾伍萬壹仟貳佰伍拾元，及其中佰萬元部分，
自七十九年十二月二十七日起，至清償日止，按週年利率百分之五計算之利息。
其餘上訴駁回。
第一、二審訴訟費用，由被上訴人負擔壹拾分之陸，餘由上訴人負擔。
本判決命被上訴人給付部分，於上訴人以新臺幣壹佰壹拾捌萬肆仟元為被上訴人預供
擔保後得假執行，但被上訴人如於假執行程序實施前以新臺幣佰伍拾伍萬壹仟貳佰
伍拾元為上訴人預供擔保，得免為假執行。
    事實及理由
一、按於第二審為訴之變更或追加，經他造同意，或民事訴訟法第二百五十五條第一
    項第二、三款規定之請求基礎事實同一及擴張或減縮應受判決事項之聲明情形，
    均得為之，民事訴訟法第四百四十六條第一項定有明文。又當事人在第二審為訴
    之變更、追加，非經他造同意不得為之，固為民事訴訟法第四百四十三條第一項
    所規定，但依同法第四百六十條準用第二百五十五條第二項之規定，他造於此項
    訴之變更、追加無異議而為本案之言詞辯論者，即應視為同意變更、追加（最高
    法院二十九年度上字第三五九號判例要旨參照）。查上訴人於原審係請求被上訴
    人給付新臺幣（下同）六百三十八萬六千二百五十元（其中三百萬元係借款本金
    ，另三百三十八萬六千二百五十元係違約金），並自起訴狀繕本送達被上訴人翌
    日（即八十九年一月十八日）起至清償日止，按週年利率百分之十點五計算之利
    息，嗣於上訴聲明時，基於同一請求之基礎事實，變更為求為命被上訴人給付三
    百萬元，並自七十九年十二月二十七日起至清償日止，按週年利率百分之十點五
    計算之利息，並三百三十八萬六千二百五十元；其中擴張三百萬元之利息請求，
    由自起訴狀繕本送達被上訴人之翌日（即八十九年一月十八日）起算，變更為自
    七十九年十二月二十七日起算；另三百三十八萬六千二百五十元部分之利息，則
    減縮之，不為請求，且被上訴人對於上訴人前揭變更、追加無異議而為本案之言
    詞辯論，亦視為同意前揭變更、追加，是上訴人之前揭變更、追加，於法無不合
    ，應予准許。
二、上訴人起訴主張被上訴人係訴外人陳皆成妻施英惠之姊，因陳皆成急需資金，乃
    於民國七十八年間，同意陳皆成以其名義向上訴人借款，並將印鑑章、不動產所
    有權狀交予陳皆成，用以向上訴人辦理一年期短期循環使用之貸款三百萬元，供
    陳皆成使用。系爭借據上之印文為被上訴人之印鑑，而約定書上之簽名為被上訴
    人所為，為被上訴人所是認，且陳皆成於相關刑事案件調查及偵查中，與法院審
    理時，均明白陳述經被上訴人同意始向上訴人辦理貸款手續，並以部分貸款清償
    被上訴人於臺灣省合作金庫和平支庫之八十三萬四千零三十四元之借款，及塗銷
    抵押權，足見被上訴人授權陳皆成辦理前揭貸款，亦為本院八十六年度重上更(三)
    字第一八０號刑事判決所認定，被上訴人先則抗辯簽署約定書係為辦理住所之用
    ，惟又改稱是為辦理房屋買賣云云，前後不一，不足採信。另陳皆成既受被上訴
    人授權辦理，應概括辦理入社及開戶，而未親自開戶僅屬違主管機關對上訴人懲
    處之問題，於授權效力自無影響，是被上訴人是否為上訴人之社員並不影響前揭
    貸款之效力，而被上訴人貸得之款項，既撥入被上訴人之帳戶後，自已完成借貸
    物之交付，至於陳皆成將貸得之款項領取，亦係授權範圍，被上訴人與陳皆成間
    之內部關係如何，與上訴人無涉，縱依被上訴人抗辯未授權陳皆成領取貸款，惟
    被上訴人委任陳皆成辦理系爭貸款並將印鑑章等交付陳皆成，亦應負表見代理之
    責。詎陳皆成為順利辦妥貸款手續，與上訴人之職員即訴外人林其銓、陳聖信共
    同變造身分證上之戶籍地址為基隆市○○街八巷六號，以符合成為上訴人社員之
    資格，致上訴人貸款予被上訴人。嗣於七十九年十二月間，前揭貸款即將屆期之
    際，依照須每年換單乙次，重新辦理借據之約定，以借取新款償還舊債，上訴人
    之職員林其銓為免前揭變造身分證之犯行暴露，利用不知情之上訴人職員，以被
    上訴人名義辦理借新還舊之換單手續，自七十九年十二月八日起再向上訴人貸款
    三百萬元，以清償前揭貸款。惟上訴人請求被上訴人清償前揭借款，被上訴人主
    張前揭借款業因七十九年十二月八日貸款而消滅，上訴人乃起訴請求被上訴人清
    償七十九年十二月八日貸款，又經臺灣基隆地方法院八十年度訴字第四十八號判
    決，以七十九年十二月八日貸款，上訴人未交付借貸物，及借據非真正，判決上
    訴人敗訴確定。前揭借新還舊為民法第三百二十條規定之新債清償，被上訴人既
    拒絕清償七十九年十二月八日之借款，上訴人自得請求被上訴人清償前揭借款。
    又縱認新債清償對被上訴人不生效力，亦因前揭借款已因七十九年十二月八日之
    貸款而受清償，被上訴人受有利益，且被上訴人亦拒絕承認林其銓之辦理七十九
    年十二月八日貸款之行為，則其乃無法律上之原因受有利益等情，為此乃本於消
    費借貸關係及不當得利之關係，因求為命被上訴人給付三百萬元，並自七十九年
    十二月二十七日起至清償日止，按週年利率百分之十點五計算之利息，並三百三
    十八萬六千二百五十元之違約金之判決〔上訴人於原審請求被上訴人給付六百三
    十八萬六千二百五十元（其三百萬元係借款本金，另三百三十八萬六千二百五十
    元係違約金），並自起訴狀繕本送達被上訴人翌日（即八十九年一月十八日）起
    至清償日止，按週年利率百分之十點五計算之利息，上訴人於上訴時，僅就請求
    之三百萬元本金及利息，三百三十八萬六千二百五十元違約金部分聲明上訴）。
    並聲明(一)原判決廢棄。(二)被上訴人應給付上訴人三百萬元，並自七十九年十二月
    二十七日起至清償日止，按週年利率百分之十點五計算之利息。(三)被上訴人應給
    付上訴人三百三十八萬六千二百五十元。
三、被上訴人自認七十八年十二月二十六日約定書上之簽名、印文為真正，惟否認被
    上訴人名義之入社申請書上簽名及印文、系爭借據上簽名，及陳皆成於相關刑事
    案件之供述內容，並否認兩造間有系爭借貸關係，以(一)依上訴人辦理活期存款業
    務守則第四條、民法第五百三十一條規定，授權辦理開戶、貸款應以文字為之，
    上訴人未能證明被上訴人以書面授權陳皆成辦理貸款；(二)陳皆成以被上訴人名義
    於上訴人開戶及入社，均違反須親自辦理之相關規定，如被上訴人有授權陳皆成
    辦理貸款，大可自行遷戶籍後辦理，自無變造身分證上之戶籍地址，足見被上訴
    人未授權陳皆成；(三)至訴外人施偉岳之入社申請書、活期儲蓄存款印鑑卡，均未
    載明代理人之名，而逕以施偉岳之名為之，但施偉岳未辦理，顯然係第三人假冒
    施偉岳之名辦理；(四)前揭入社、開戶、辦理貸款事宜，均係偽造文書為之，其法
    律效果屬無效，並且不因未經刑事判決就變成有效，且上訴人撥款存入非被上訴
    人開立之帳戶，未交付借款予被上訴人，依民法第四百七十五條規定，借貸契約
    不生效力等語，資為抗辯。並聲明駁回上訴。
四、本院依職權調閱臺灣基隆地方法院檢察署八十年度偵字第一四三０、一八二０、
    二三０九、三五六六號、臺灣臺北地方法院檢察署八十年度偵字第一一三三一號
    、臺灣臺北地方法院士林分院檢察署八十年度偵字第五０二０號、臺灣臺北地方
    法院八十一年度訴字第一號、八十二年度訴緝字第十一號等刑事案卷，及臺灣基
    隆地方法院八十年度訴字第四十八號清償借款案卷。
五、兩造不爭執之事實
  (一)前揭約定書上「甲○○」之簽名及印文，及系爭借據上「甲○○」印文為真正，
    業據被上訴人於臺灣基隆地方法院八十年度訴字第四十八號清償借款事件八十三
    年六月七日言詞辯論時自認，有該約定書、前揭期日言詞辯論筆錄（見該事件案
    卷第六十三頁正面第八行至第十行）附卷可憑。
  (二)被上訴人以其所有坐落臺北市○○區○○段四小段二九六、二九六之一地號土地
    所有權應有部分，及其上三三八六建號，門牌號碼為臺北市○○區○○街二二一
    巷二弄九號建物所有權，於七十六年七月二十七日共同設定最高限額一百二十萬
    元之抵押權予臺灣省合作金庫，臺灣省合作金庫並於七十九年一月十六日以同年
    一月四日清償為由，塗銷該抵押權，有前揭建物登記簿謄本在卷可憑。
  (三)被上訴人曾交付印鑑、印鑑證明、前揭土地及房屋所有權狀給付陳皆成，委託陳
    皆成前揭土地及建物，於七十八年十二月十九日共同設定本金最高限額三百六十
    萬元之抵押權予上訴人，為被上訴人於臺灣基隆地方法院八十年度訴字第四十八
    號清償借款事件八十三年六月七日言詞辯論時自認，且陳皆成亦於前揭刑事案件
    調查時供述在案，並有前揭言詞辯論筆錄（見該案卷第六十三頁背面倒數第一行
    至第六十四頁正面第四行）、前揭調查筆錄、前揭建物登記簿謄本在卷可稽。
  (四)陳皆成以被上訴人名義向上訴人貸款三百萬元，上訴人於核貸後，將款項撥入被
    上訴人名義之第000000000號活期儲蓄存款帳戶內，並由陳皆成提領，
    將其中八十三萬四千零三十四元清償對臺灣省合作金庫和平支庫債務，亦據陳皆
    成於前揭調查筆錄供述在卷，並有入社申請書、帳戶印鑑卡、上訴人七十八年十
    二月二十六日擔保放款支出傳票、活期儲蓄存款收入傳票、合作金庫收入傳票、
    前揭調查筆錄在卷可稽。
  (五)另陳皆成因偽造兩造間之七十九年十二月八日金額為三百萬元借據及借款人為蔡
    寶蓮、林正倫、絲乾英之保證書上被上訴人之署押，經本院八十六年度重上更(三)
    字第一八０號刑事刑決有期徒刑一年，減為有期徒刑六月，嗣最高法院八十七年
    度台上字第二一八一號刑事判決駁回陳皆成上訴確定在案。另臺灣基隆地方法院
    八十年度訴字第四十八號民事確定判決亦認七十九年十二月八日借據上署押係陳
    皆成偽造，有前揭判決在卷可稽。
六、上訴人主張被上訴人同意陳皆成以其名義，於七十八年十二月二十六日向上訴人
    貸款三百萬元，並提出系爭借據、約定書、七十八年十二月二十六日前揭活期儲
    蓄存款帳戶取款條等件為證。被上訴人則否認陳皆成以其名義貸款之行為，辯稱
    ：伊雖於陳皆成所交付之文件上簽名，惟伊不知係簽約定書，伊未同意陳皆成以
    其名義向上訴人貸款，係陳皆成冒名所為，且其未收受所借得之款項，對其不生
    效力云云。查：
  (一)陳皆成於前揭刑事案件調查時，供稱：「〔問：據本站調查甲○○、施偉岳曾於
    七十八年十二（月）間向基隆市第二信用合作社中正分社分別借貸新臺幣（下同
    ）佰萬元及肆佰伍拾萬元，請問你是否知情？〕我知道，甲○○及施偉岳是我
    太太施英惠的親姊弟，在經過甲○○及施偉岳的同意後，我才幫他們出面辦理借
    貸手續，：：：。」、「（問：請問甲○○、施偉岳所借貸共計柒佰伍拾萬元，
    究係由何人所領用？）當時（七十八年十二月間）我因為要做生意急需乙筆資金
    運用，我就先去甲○○住處找她商量，請她將住處（臺北市○○街二二一巷二弄
    九號三樓）的土地、房屋所有權狀借給我向二信中正分社貸款（七十六年間，我
    亦商得甲○○的同意，向合作金庫和平支庫以她住處抵押設定借得壹佰萬元，至
    七十八年十二月間尚有七、八十萬元未償還），甲○○就要我好好的做生意，她
    願意幫我的忙，然後就將渠等住處之土地、房屋所有權狀正本交給我，我還請甲
    ○○去申請印鑑證明（我忘了是三份，還是四份），並準備乙份身分證正反面的
    影本給我。：：：當然我亦向甲○○、施偉岳承諾，將來貸款下我取用後，本息
    一定由我負責繳交。數天後，甲○○、施偉岳就將印鑑證明、印鑑章、身分證影
    本交給我，由我出面去向二信中正分社辦理抵押設定貸款，貸款下來後，除了要
    清償合作金庫和平支庫的剩餘貸款外，其餘的款項均由我領用。」（見前揭八十
    年度偵字第一四三０號偵查卷第九頁背面至第十頁背面、第十二頁背面），且於
    偵查時及審理中，亦為相同之供述，有前揭刑事案卷可按；核與系爭抵押權設定
    係由被上訴人交付印鑑章、印鑑證明書、所有權狀，委託陳皆成辦理，而系爭約
    定書之被上訴人簽名及印文，及系爭借據上之被上訴人印文為真正，前揭約定書
    係就被上訴人與上訴人間之授信（債務）關係為約定，以及陳皆成以所借得之三
    百萬元中八十三萬四千零三十四元清償臺灣省合作金庫和平支庫對被上訴人之債
    務等情相符，陳皆成上揭陳述，足信為真實。是被上訴人同意陳皆成以其名義向
    上訴人貸款，並交付前揭印鑑章等係為辦理貸款手續之用，所貸得之款項供陳皆
    成使用，堪予認定。本院八十六年度上更(三)字第一八０號刑事判決亦同此認定（
    原審卷第二十五頁背面第八、九行、第三十頁正面第十一、十二行）有該判決在
    卷可按。陳皆成雖於臺灣基隆地方法院八十年度訴字第四十八號清償借款事件審
    理時，證稱其於刑事案件之前揭陳述係為脫罪而為，被上訴人交付之印鑑章係辦
    理過戶之用，且被上訴人簽署系爭約定書係向被上訴人表示為辦理購買房屋及戶
    籍遷移之用，系爭借款係其冒貸云云，惟內容與被上訴人於前揭臺灣基隆地方法
    院八十年度訴字第四十八號案自認有委託陳皆成辦理抵押貸款，及被上訴人前揭
    不動產設定抵押權予上訴人等情不符，且辦理購買房屋及遷移戶籍，毋庸使用印
    鑑證明，以及前揭約定書為辦理貸款文件，與戶籍遷移顯無關，又陳皆成原係被
    上訴人之妹夫，其事後證詞顯然偏頗且與事實不符，自無足採。
  (二)前揭約定書於頁首以大字體明顯標明「約定書」三字，內文開宗明義記載：「立
    約定書人（以下簡稱立約人）與保證責任基隆市第二信用合作社（包括總社及所
    屬各分支機構，以下簡稱貴社）約定，立約人對貴社之一切『受（授）信往來，
    原遵守左列各條款：第一條本約定書所稱一切債務，係指立約人對貴社所負之票
    據、借款、墊款、保證等債務及其他債務，並包括其利息、遲延利息、違約金、
    損害賠償及其他費用。：：：」等語，字體亦大於內文之約款，且被上訴人對該
    約定書上立約定書人簽章欄及對保簽名欄內之「甲○○」之簽名及印文為真正，
    不為爭執，衡諸常理，甲○○對於該約定書內容為與上訴人間授信業務往來之文
    件，應有相當之認識，被上訴人抗辯其不知所簽係何文件，委無足取。
  (三)又陳皆成係因受託辦理貸款，為圖一時之便，而委請訴外人滕麗影變造被上訴人
    身分證影本上之戶籍地址，是陳皆成變造被上訴人身分證所載之戶籍地址，僅係
    其為省去入社申請，需先辦理有關戶籍手續遷移手續之麻煩而為之，從而陳皆成
    變造身分證之行為，不影響被上訴人授權陳皆成辦理系爭貸款之效力。
  (四)被上訴人係提供其名義予陳皆成，向上訴人借貸系爭款項，以供陳皆成資金運用
    ，且陳皆成亦以被上訴人名義向上訴人貸得系爭貸款，甚且以其中八十三萬四千
    零三十四元清償臺灣省合作金庫和平支庫對被上訴人之債務，如前所述，被上訴
    人既授權陳皆成以其名義貸款，供陳皆成使用，並辦理貸款手續，而陳皆成亦以
    被上訴人名義取得系爭貸款，則上訴人業交付系爭三百萬元借款予被上訴人授權
    之陳皆成，兩造間消費借貸契約業已因借款之交付而合法生效。至以被上訴人名
    義之前揭入社申請、活期儲蓄帳戶開戶文件，被上訴人固抗辯係陳皆成未經同意
    所為，惟上訴人係信用合作社須社員始得貸款，而入社申請、活期儲蓄帳戶開戶
    始得成為社員，是縱係陳皆成代被上訴人為之，亦應認係在辦理貸款手續之授權
    範圍；再者，被上訴人既同意陳皆成以其名義貸款，並使用系爭借款，且係由陳
    皆成受領上訴人交付之系爭借款，縱陳皆成受領方式有不當，因陳皆成受領系爭
    借款既在被上訴人授權範圍，亦不影響陳皆成代被上訴人受領系爭借款之效力。
    是被上訴人抗辯前揭入社申請、活期儲蓄存款帳戶均係陳皆成以偽造文書方式所
    為，系爭貸款為陳皆成以前揭帳戶冒領，故兩造間系爭消費借貸關係，因上訴人
    交付該借款予被上訴人，而不生效力云云，自屬無理。
  (五)又前揭七十九年十二月八日借據上被上訴人署押既為陳皆成偽造，是該借據對被
    上訴人自不生效力，如前所述，從而就該借據，兩造間無消費借貸之關係，且該
    借據係用以負擔新債務，以清償系爭貸款，而該借據既為無效，自不發生清償系
    爭借款債務之效力，而被上訴人亦未清償系爭借款債務，亦為被上訴人不爭執，
    ，而依系爭借據第三條之約定，系爭借款期間為七十八年十二月二十六日起至民
    國七十九年十二月二十六日，亦已屆滿，被上訴人自應負返還借款之責。
  (六)綜言之，被上訴人交付印鑑章、印鑑證明書、所有權狀予陳皆成，以其名義向上
    訴人貸款三百萬元，供陳皆成運用，上訴人於前揭抵押權設定後，將貸款撥入被
    上訴人名義之前揭活期儲蓄存款帳戶，並由陳皆成領用，是陳皆成領用系爭貸款
    乃在被上訴人授權辦理貸款範圍內，其受領之效力，自及於被上訴人，而依系爭
    借款期限於民國七十九年十二月二十六日，亦已屆滿，被上訴人自應負返還借款
    之責。從而上訴人本於兩造間系爭消費借貸關係，請求被上訴人返還系爭貸款本
    金及利息、違約金自屬有據。
七、上訴人主張依系爭消費借貸關係，被上訴人應返還上訴人本金三百萬元，並自七
    十九年十二月二十七日起至清償日止，按週年利率百分之十點五計付利息，及按
    系爭借據第二條約定，給付七十九年十二月二十七日起至八十八年十二月二十六
    日止之違約金共三百三十八萬六千二百五十元等語。被上訴人授權陳皆成辦理系
    爭貸款手續，設定前揭抵押權並領用三百萬元之借款，且借款期限亦已屆滿，被
    上訴人應負返還之責，業如前述，被上訴人對上訴人主張其於七十九年十二月二
    十六日借款期限屆滿後，即未清償本金及給付利息，及上揭請求金額固不爭執，
    且陳皆成於臺灣基隆地方法院八十年度訴字第四十八號案亦證稱伊自七十九年十
    二月八日轉貸後，即未繳交利息（見該案卷第四十六頁背面第一行）。惟依系爭
    借據第二條之約定，系爭借款之約定利率為百分之十點五，而違約金之計算係「
    逾期在六個月以內償還時另按原利率之一成加付違約金，超過六個月時另按原利
    率之二成加付違約金」，是本件違約金，在被上訴人逾期六個月以內未償還，按
    百分之十點五之一成（百分之十）即百分之一點零五計付，至超過六個月後未償
    還，則按百分之十點五之二成（百分之二十）即百分之二點一計付。而上訴人請
    求之違約金係按有無超過六個月，分別以百分之十一點五五、十二點六計算，自
    屬無據。從而上訴人請求之違約金應為五十五萬一千二百五十元，計算式為3,00
    0,000   X 〔 1.05%÷2（79.12.27─80.6.26六個月）+2.1%    X   8.5（80.6
    .27─88.12.26八年六個月）〕，其請求超過上開範圍部分，為無理由。
八、綜上所述，上訴人本於消費借貸關係，請求上訴人給付六百三十八萬六千二百五
    十元，及其中三百萬元部分，自民國七十九年十二月二十七日起至清償日止，按
    週年利率百分之十點五計算之利息，於三百五十五萬一千二百五十元，及其中三
    百萬元部分，自七十九年十二月二十七日起算之利息部分，為有理由，應予准許
    。逾此所為請求，為無理由，應予駁回。又，上訴人勝訴部分，兩造分別陳明願
    供擔保為准、免假執行之宣告，經核於法並無不合，爰分別酌定相當擔保金額准
    許之。至於上訴人敗訴部分，其假執行之聲請失所附麗，應併予駁回。原審就上
    開應准許部分，為上訴人敗訴之判決，並駁回其假執行之聲請，尚有未洽，上訴
    意旨求予廢棄改判，為有理由，爰由本院予以廢棄改判如主文第二項所示，並依
    聲請為附條件之准、免假執行之宣告。至於上訴人之請求不應准許部分，原判決
    為上訴人敗訴之判決，並駁回其假執行之聲請，經核於法並無不合，上訴意旨求
    予廢棄改判，為無理由，應駁回其上訴。
九、本件關於消費借貸關係部分，事證已臻明確，兩造其餘攻擊防禦方法及舉證，與
    本判決結果不生影響，無贅述必要，另不當得利部分，毋庸審酌，併予敘明。
十、據上論結，本件上訴為一部有理由，一部無理由，依民事訴訟法第四百五十條、
    第四百四十九條第一項、第七十九條但書、第四百六十三條、第三百九十條第二
    項、第三百九十二條，判決如主文。
中      華      民      國    九十      年      九      月    二十五  日
                              民事第十五庭
                                  審判長法  官  劉  靜  嫻
                                        法  官  李  錦  美
                                        法  官  吳  光  釗
右正本係照原本作成。
如不服本判決，應於收受送達後二十日內向本院提出上訴書狀，其未表明上訴理由者
，應於提出上訴後二十日內向本院補提理由書狀（均須按他造當事人之人數附繕本）
上訴時應提出委任律師或具有律師資格之人之委任狀；委任有律師資格者，另應附具
律師及格證書及釋明委任人與受任人有民事訴訟法第四百六十六條之一第一項但書或
第二項（詳附註）所定關係之釋明文書影本。
中      華      民      國    九十      年      九      月    二十八  日
                                        書記官  于      誠
附註：
民事訴訟法第四百六十六條之一（第一項、第二項）：
對於第二審判決上訴，上訴人應委任律師為訴訟代理人。但上訴人或其法定代理人具
有律師資格者，不在此限。
上訴人之配偶、三親等內之血親、二親等內之姻親，或上訴人為法人、中央或地方機
關時，其所屬專任人員具有律師資格並經法院認為適當者，亦得為第三審訴訟代理人
。


司法院資訊處製作；財團法人民間司法改革基金會備份。
